【裁判字號】    98,審訴,4506
【裁判日期】    981230
【裁判案由】    毒品危害防制條例
【裁判全文】
臺灣高雄地方法院刑事判決            98年度審訴字第4506號
公  訴  人  臺灣高雄地方法院檢察署檢察官
被      告  甲○○
上列被告因毒品危害防制條例案件，經檢察官提起公訴（98年度
毒偵字第5698號），被告就被訴事實為有罪之陳述，經告知簡式
審判程序之旨，並聽取被告與公訴人之意見後，本院合議庭裁定
由受命法官獨任進行簡式審判程序，本院判決如下：
    主  文
甲○○施用第一級毒品，累犯，處有期徒刑玖月。又持有第一級
毒品，累犯，處拘役參拾日，如易科罰金，以新臺幣壹仟元折算
壹日；扣案之第一級毒品海洛因壹包（含包裝袋，驗前淨重零點
零參壹公克、驗後淨重零點零貳壹公克），沒收銷燬之。
    事  實
一、甲○○前於民國90年間，因施用毒品案件，經本院裁定送觀
    察、勒戒後，認有繼續施用毒品之傾向，再裁定令入戒治處
    所施以強制戒治、停止戒治、撤銷停止戒治，而於91年10月
    20日強制戒治執行完畢釋放，由臺灣高雄地方法院檢察署檢
    察官以91年度戒毒偵字第1051號不起訴處分確定。又於93年
    間，因施用毒品案件，經本院以93年度訴字第1310號判處有
    期徒刑10月、6 月，應執行有期徒刑1 年2 月確定，並於95
    年1 月30日縮短刑期執行完畢。另於96年間，因施用毒品案
    件，經本院以96年度訴字第2935號、96年度訴字第3821號、
    96年度訴字第4468號，各判處有期徒刑9 月、7 月、8 月確
    定，嗣經裁定定應執行刑有期徒刑1 年10月確定，於98年4
    月20日縮短刑期假釋出獄，並於98年8 月15日假釋期滿未經
    撤銷假釋而執行完畢。詎甲○○仍不知悔改，竟基於施用第
    一級毒品之犯意，於98年8 月26日上午8 時許，在其位於高
    雄縣燕巢鄉○○村○○路97號住處，以將第一級毒品海洛因
    置入針筒注射方式，施用第一級毒品海洛因1 次後，另基於
    持有第一級毒品之犯意，於同日下午2 時許，在高雄縣燕巢
    鄉尖山村之天上聖母廟附近，以新臺幣500 元之代價，向某
    真實姓名、年籍均不詳綽號「阿弟」之成年男子，購買第一
    級毒品海洛因1 包（含包裝袋，驗前淨重0.031 公克、驗後
    淨重0.021 公克），經該綽號「阿弟」之男子交付予其收受
    而持有之。嗣於同日下午3 時15分許，在高雄縣燕巢鄉○○
    村○○巷○○道路高分蓬萊59號前，為警查獲，經徵得其同
    意採尿送驗結果呈可待因、嗎啡陽性反應，並當場扣得甲○
    ○所持有而尚未及施用之第一級毒品海洛因1 包（含包裝袋
    ，驗前淨重0.031 公克、驗後淨重0.021 公克），始獲上情
    。
二、案經高雄縣政府警察局岡山分局報告臺灣高雄地方法院檢察
    署檢察官偵查起訴。
    理  由
一、本件被告甲○○所犯係死刑、無期徒刑、最輕本刑為3 年以
    上有期徒刑以外之罪，其於準備程序中就被訴事實為有罪之
    陳述，經本院告知簡式審判程序之旨，並聽取公訴人及被告
    意見後，合議庭裁定由受命法官獨任進行簡式審判程序，合
    先敘明。
二、訊據被告對於上揭時、地，施用第一級毒品海洛因後，再向
    綽號「阿弟」之男子購買而持有第一級毒品海洛因之事實，
    均坦承不諱；而被告為警查獲所採之尿液檢體，經送台灣檢
    驗科技股份有限公司以酵素免疫分析法及氣相層析質譜儀法
    檢驗結果，呈現可待因、嗎啡陽性反應，此有該公司98年9
    月15日濫用藥物尿液檢驗報告暨高雄縣政府警察局岡山分局
    燕巢所偵辦毒品案件尿液採驗檢驗對照表（代號：岡980402
    號）各1 份附卷可稽；且扣案之白色粉末1 包，經送高雄市
    立凱旋醫院鑑驗之結果，確含有第一級毒品海洛因成分（驗
    前淨重0.031 公克、驗後淨重0.021 公克）無訛，有該醫院
    98年9 月8 日濫用藥物成品檢驗鑑定書1 份在卷可佐，是被
    告上揭施用第一級毒品，以及持有第一級毒品之犯行，均堪
    認定，應予依法論科。
三、核被告所為，係犯毒品危害防制條例第10條第1 項之施用第
    一級毒品罪、同條例第11條第1 項之持有第一級毒品罪。被
    告於98年8 月26日上午8 時許前，持有第一級毒品之低度行
    為，應為其後施用第一級毒品之高度行為所吸收，故不另論
    該部分之持有毒品罪。惟被告於98年8 月26日下午2 時許，
    向綽號「阿弟」之男子購買第一級毒品海洛因之行為，係發
    生在被告前揭施用第一級毒品之後，堪認被告前揭施用第一
    級毒品之犯行，與被告事後向該綽號「阿弟」之男子購買而
    持有第一級毒品之犯行，犯意各別，而應予分論併罰。被告
    前因施用毒品案件，經法院分別判處有期徒刑9 月、7 月、
    8 月確定，嗣經裁定定應執行刑有期徒刑1 年10月確定，並
    於98年8 月15日執行完畢，有臺灣高等法院被告前案紀錄表
    1 份在卷可佐，是被告於有期徒刑執行完畢後，5 年內故意
    再犯本件有期徒刑以上之2 罪，均為累犯，均應依法加重其
    刑。本院審酌被告前因施用毒品案件，經觀察、勒戒及強制
    戒治程序，由檢察官不起訴處分，再先後2 次因施用毒品案
    件，均經法院判刑確定，而分別於95年1 月30日、98年8 月
    15日執行完畢後，仍不知悛悔，再次施用毒品自戕其身，顯
    然缺乏戒絕毒品之決心，惟念及被告坦承施用及持有第一級
    毒品之事實，且其持有第一級毒品之數量不多，其施用第一
    級毒品之行為，則未害及他人，並斟酌被告之犯罪動機、手
    段、持有海洛因毒品數量以及被告之智識程度等一切情狀，
    分別量處如主文所示之刑，並就判處拘役部分，諭知易科罰
    金之折算標準。扣案之白色粉末1 包，業經高雄市立凱旋醫
    院鑑驗係屬第一級毒品海洛因無訛，已如前述，而包裝袋與
    其上殘留之毒品，已難以分析剝離，應依毒品危害防制條例
    第18條第1 項前段規定，不問屬於犯人與否，併宣告沒收銷
    燬之，至於送鑑耗損之海洛因粉末，既已滅失，自無庸再予
    宣告沒收銷燬之必要。
據上論斷，應依刑事訴訟法第273 條之1 第1 項、第299 條第1
項前段，毒品危害防制條例第10條第1 項、第11條第1 項、第18
條第1 項前段，刑法第11條、第47條第1 項、第41條第1 項前段
，判決如主文。
本案經檢察官杜妍慧到庭執行職務。
中    華    民    國    98    年    12    月    30    日
                  刑事第十庭  法  官  高增泓
以上正本證明與原本無異。
如不服本判決，應於收受送達後10日內向本院提出上訴書狀。
中    華    民    國    98    年    12    月    30    日
                              書記官  王淑娟
附錄本判決論罪科刑法條全文：
毒品危害防制條例第10條
施用第一級毒品者，處6月以上5年以下有期徒刑。
施用第二級毒品者，處3年以下有期徒刑。
毒品危害防制條例第11條
持有第一級毒品者，處3 年以下有期徒刑、拘役或新臺幣5 萬元
以下罰金。
持有第二級毒品者，處2 年以下有期徒刑、拘役或新臺幣3 萬元
以下罰金。
持有專供製造或施用第一、二級毒品之器具者，處1 年以下有期
徒刑、拘役或新臺幣1 萬元以下罰金。
持有毒品達一定數量者，加重其刑至二分之一，其標準由行政院
定之。

司法院資訊處製作；財團法人民間司法改革基金會備份。
